# 急！！请教陈版主

提问人：wsw767 时间：2010-12-16 09:31:14
请问中外合作企业,中方以土地作为合作条件,外方以货币出资。我的问题是 1 、该土地使用权是否应过户到全作企业中？ 2 、如果必须过户，那么合作企业在增加土地使用权的同时，贷方做什么科目？是实收资本吗，显然不妥。 3 、会牵扯到企业所得税吗？

回答人：chenyiwei
印象中似乎有一个文件，规定此类情况下中方提供的土地使用权不计入合作经营企业的实收资本，但利润分配仍按双方约定的比例。
一时找不到了，你可以查找一下视野法规库。也请其他实际操作过的网友谈谈，谢谢。

回答人：chenyiwei
回复 报纸 wsw767 的帖子该合作企业是从事房地产开发业务的？如果土地不过户到该合作企业，似乎该合作企业不可能以自己的名义进行开发吧？如果是这种情况，应遵循建住房[2006]171号和汇发[2006]47号文的特别规定。

回答人：chenyiwei
回复 8 楼 wsw767 的帖子中外合作房地产开发公司是比较少见的。需要考虑的问题是： 1 、在该合作公司经核准的章程中记载的注册资本和实收资本金额是否就等于外方的货币出资额。如果是，则中方作为合作条件提供的土地就不能再反映到实收资本中了。 2 、此处约定的利润分配（ 65 ： 35 ）的基数，是未把土地使用权价值计入开发成本情况下计算的，还是把土地使用权价值计入开发成本后计算的？如果是前者，则土地使用权不入帐情况下报表上的利润数字就可以直接作为分配基础了。 3 、双方对该土地使用权的作价有无协议？ 单纯从会计核算原理来说，中方作为合作条件提供的土地使用权，合作企业应当按照接受投资者资本性投入的原则处理，贷记资本公积。但在具体操作中要考虑我上面提到的这些因素。